【裁判字號】    95,聲再,66
【裁判日期】    950822
【裁判案由】    聲請再審
【裁判全文】
臺灣高等法院高雄分院刑事裁定          95年度聲再字第66號
聲請人即
受判決人    甲○○
上列聲請人因聲請再審案件，對於本院92年度上訴字第1409號中
華民國92年10月7 日確定判決（臺灣屏東地方法院檢察署90年度
偵字第1740、2239號），聲請再審，本院裁定如下：
    主  文
再審之聲請駁回。
    理  由
一、聲請意旨如附件聲請狀所載。
二、按因發見確實之新證據，足認受有罪判決之人應受無罪之判
    決者，得聲請再審，固為刑事訴訟法第420 條第1 項第6 款
    所明定。惟所謂發見新證據，係指該證據當時已經存在，為
    法院及當事人所不及知，不及調查斟酌，至其後始行發見，
    且就證據本身形式上觀察，固不以絕對不須經過調查程序為
    條件，但必須顯然可認為足以動搖原有罪確定判決，而為受
    判決人無罪、免訴、免刑或輕於原判決所認罪名之判決者為
    限。此受理聲請再審之最後事實審法院，應就聲請再審理由
    之所謂「新證據」，是否具備事實審判決前已經存在，為法
    院、當事人所不知，事後方行發見之「嶄新性」，及顯然可
    認足以動搖原有罪確定判決，應為無罪、免訴、免刑或輕於
    原判決罪名之「顯然性」二要件，加以審查，為判斷應否准
    予開始再審之準據，有最高法院85年度台抗字第308 號、77
    年度台上字第55號、78年度台抗字第145 號判決參照。
三、本件聲請人主張證人鍾碧珍之證詞及告訴人林葉於偵查中、
    、第一審法院審理時之陳述為新證據而聲請再審云云。惟查
    ：
  (一)本院92年度上訴字第1409號刑事確定判決，認定聲請人有向
    告訴人林葉詐騙新臺幣 (下同)70 萬元、偽造以林文昌名義
    為發票人之本票及未經林文昌同意向屏東地政事務所申請設
    定抵押權等行為，犯刑法第201 條第1 項意圖供行使之用而
    偽造有價證券罪、第216 條、第210 條行使偽造私文書罪、
    第214 條使公務員登載不實之文書罪、第339 條第1 項詐欺
    取財罪，原判決已於理由中，就聲請人之供詞、證人謝秀枝
    、林文昌、謝慶雲及告訴人林葉於偵查、歷次審理中之陳述
    ，詳予調查審酌，憑以認定事實，並敘明聲請人所辯：70萬
    元是林葉交由其妻謝秀枝經手云云不能採信之理由，此有聲
    請人所提出之本院上開確定判決影本附卷可稽。準此，告訴
    人林葉，自非於事實審判決前已經存在，為法院、當事人所
    不知，事後方行發見者，即不具「嶄新性」，自非「新證據
    」。聲請人就原確定判決業已審酌之證據，截取其中部分內
    容，斷章取義作有利於己之解釋，自非適法之再審理由。
  (二)聲請人指稱：鍾碧珍親眼目睹林葉交付70萬元予謝秀枝云云
    ，惟聲請人於偵審中均未聲請傳訊證人鍾碧珍，聲請人未釋
    明何以證人鍾碧珍係屬事實法院判決前已存在，為法院、
    當事人所不知，不及調查斟酌，至其後始行發現者；況本件
    案發時係84年間，距今已逾10年，何以案發時證人鍾碧珍為
    聲請人所不知，又何以案發逾10年聲請人知悉有此一證人鍾
    碧珍，均非無疑，而原判決已認定聲請人上開辯解不足採信
    ，且於原確定判決詳敘理由，業如前述，則證人鍾碧珍顯然
    不足以動搖原有罪確定判決，並非新證據。
  (三)綜上所述，聲請人所舉聲請再審之理由，核與上開法條規定
    不符，本件再審之聲請，為無理由，應予駁回。
四、據上論結，應依刑事訴訟法第434 條第1 項裁定如主文。
中    華    民    國    95    年    8     月    22    日
                  刑事第一庭    審判長法  官  郭雅美
                                      法  官  李璧君
                                      法  官  范惠瑩
以上正本證明與原本無異。
如不服本裁定應於送達後5 日內向本院提出抗告狀。
中    華    民    國    95    年    8     月    23    日
                                      書記官  張明賢


司法院資訊處製作；財團法人民間司法改革基金會備份。
